【裁判字號】    98,交聲,1461
【裁判日期】    990226
【裁判案由】    聲明異議
【裁判全文】
臺灣臺南地方法院交通事件裁定        98年度交聲字第1461號
原處分機關  交通部公路總局嘉義區監理所臺南監理站
異  議  人
即受處分人  甲○○
上列受處分人因違反道路交通管理處罰條例案件，對於交通部公
路總局嘉義區監理所臺南監理站，民國98年11月6日所為之裁決
處分（處分案號：嘉監南字第裁74-S00000000號）聲明異議，本
院裁定如下：
      主  文
異議駁回。
      理  由
一、原處分意旨略以：異議人甲○○駕駛租用名冠小客車租賃有
    限公司所有之車牌號碼3731-FF號自用小客車，於民國98年8
    月23日11時55分許，沿臺南市○○街由南向北行駛至與新孝
    路之無號誌之交岔路口處，未依標線指示停車，觀察無左右
    來車後再行駛，即貿然駕車駛入路口，適第三人林俊言駕駛
    車號TB6-407號之輕型機車由東向西行駛而來，兩車煞車不
    及相撞肇事，因而致第三人林俊言受有左手無名指鈍傷、足
    部擦傷等傷害。經臺南縣警察局車禍處理小組（下稱舉發機
    關）員警到場處理，並以「行經無號誌交岔路口不依標誌指
    示」及「駕駛汽車違反道路交通安全規則致人受傷」為由予
    以製單舉發，嗣原處分機關即交通部公路總局嘉義區監理所
    臺南監理站，以異議人之違規事實明確，乃依道路交通管理
    處罰條例（下稱處罰條例）第45條第15款、第61條第3項、
    第63條第1項第1款及違反道路交通管理事件統一裁罰基準表
    （以下簡稱基準表）之規定，分別裁處異議人新臺幣（下同
    ）600元，並加計違規點數4點等語。
二、異議意旨略以：伊不否認前揭事故，惟交通號誌、標線應明
    顯、醒目，以便用路人能一眼即知，本件事故路口前所繪設
    之白色文字「停」之標線，因道路施工而字體之右半部分均
    遭新設之柏油路面所掩蓋，致一般用路人無法清楚知悉，舉
    發機關以異議人未遵該號誌指示駕駛，實屬無據，爰聲明異
    議，請求撤銷原處分。
三、按「停」標字，用以指示車輛至此必須停車再開。設於停止
    線將近之處，本標字與第58條「停車再開」標誌得同時設置
    或擇一設置，道路交通標誌標線號誌設置規則第177條第1項
    定有明文。另按汽車駕駛人，爭道行駛有行經無號誌交叉路
    口及巷道不依規定或標誌、標線指示情形者，處新臺幣600
    元以上1,800元以下罰鍰，並加計違規點數1點；駕駛汽車違
    反道路交通安全規則，而肇事致人受傷者，記違規點數3點
    ，道路交通管理處罰條例第45條第15款、第61條第3項、第
    63條第1項第1款，定有明文。
四、本院審查：
  (一)舉發機關以上揭事由舉發異議人，原處分機關據此裁處異議
    人600元之罰鍰，並加計違規點數4點之事實，有原處分機關
    嘉監南字第裁74-S00000000號裁決書及舉發機關南市警交字
    第S00000000號舉發通知單等件在卷可考。
  (二)異議人與第三人林俊言於上揭時地有相撞肇事之事實，有舉
    發機關之臺南市○○○道路交通事故調查筆錄、道路交通事
    故調查報告表（一）、（二）、道路交通事故現場圖等件可
    稽，且為異議人所不爭，此部分自堪確定。然異議人爭執事
    故路口地面繪製之「停」字標線遭施工後之柏油路面覆蓋，
    以致無法辨識等語，經查：交通事故現場照片中，照片編號
    01「道路全景南向北（惠南街）」照片中（本院卷第21頁上
    部），足徵惠南街南向北路口處，路口停止線及白色「停」
    字標線清晰可見，並無異議人所稱遭柏油覆蓋之情事，異議
    人上揭所辯，並無理由。
  (三)綜上所述，異議人於上揭日期、地點，有駕駛租用小客車於
    無號誌路口處，未依標線指示停車觀察來車後再開，以致與
    第三人林俊言相撞而肇事，並使第三人林俊言受有傷害之違
    規行為既可認定，原處分機關就此裁罰，自無違誤。另異議
    人所辯並無理由，應予駁回。
五、據上論斷，應依道路交通管理處罰條例第87條第2項、道路
    交通案件處理辦法第19條，裁定如主文。
中    華    民    國    99    年    2    月    26     日
                  交通法庭   法  官  廖建彥
以上正本證明與原本無異。
如不服本裁定應於送達後5日內向本院提出抗告狀（應附繕本）
。
                             書記官  吳揆滿
中    華    民    國    99    年    2    月    26     日

司法院資訊處製作；財團法人民間司法改革基金會備份。
